【裁判字號】    89,易,1385
【裁判日期】    890705
【裁判案由】    侵占
【裁判全文】
臺灣板橋地方法院刑事判決                        八十九年度易字第一三八五號
    公  訴  人  臺灣板橋地方法院檢察署檢察官
    被      告  甲○○
右列被告因侵占案件，經檢察官提起公訴（八十九年度偵字第六七六號），本院判決
如左：
    主  文
甲○○意圖為自己不法之所有，而侵占對於業務上所持有之物，處有期徒刑柒月。緩
刑年。
    事  實
一、甲○○自民國（下同）八十七年四月一日起，受僱於臺北市○○○路一０四號五
    樓之香港商樂智有限公司臺灣分公司（以下稱樂智公司），擔任業務員之職務，
    負責銷售無菌生飲機之業務。甲○○並於翌（二）日，向公司借得料號：ＧＷ－
    一四０號之無菌生飲機一台（市價為新臺幣三萬八千八百元）及銷售手冊一本，
    以利於銷售時展示之用。詎甲○○於八十七年九月三十日離職時，竟未依樂智公
    司之規定歸還上開業務上所持有之生飲機及銷售手冊，並基於為自己不法所有之
    意圖，在其位於臺北縣土城市○○路○段一二六巷六號十四樓租處，拒不返還而
    予以侵占入己，嗣又將上開生飲機及銷售手冊移置於臺北縣蘆洲市○○路一三二
    巷十九號四樓租處，經樂智公司多方催討，均未獲置理。
二、案經樂智公司訴由臺灣板橋地方法院檢察署檢察官偵查起訴。
    理  由
一、訊據被告甲○○固供承於前揭時、地受僱於樂智公司，並借得無菌生飲機及銷售
    手冊等物，復自離職時起迄為警緝獲後之八十九年六月三日前止，均未歸還等情
    屬實，惟矢口否認有右開被訴之業務侵占犯行，辯稱：伊有拿去公司還，但沒有
    碰到人，伊不承認有侵占的意思云云。經查右揭事實，迭據告訴人樂智公司之代
    理人郭勳功於檢察官偵查及本院調查時指訴綦詳，復有報到通知單、被告親自簽
    署之借貨單及離職程序單影本各乙紙附卷可稽。又被告經本院依法於八十九年五
    月三十一日通緝到案訊問時，即供稱：伊離職後，一直找不到時間去還云云（見
    該日訊問筆錄），嗣後卻翻異前供，改稱如前揭辯詞，其供述前後不一，已難遽
    信，且告訴代理人郭勳功於審理時供明：被告業於八十九年六月三日，託人將上
    開生飲機及手冊歸還公司等情屬實（見八十九年六月二十一日審判筆錄），故被
    告於遭緝獲後即知託人將前開生飲機及手冊，歸還於告訴人樂智公司，足徵被告
    辯稱其曾回公司惟未遇到人始未歸還云云，應屬事後諉過卸責之詞，難予採信。
    再者，被告自八十七年九月三十日離職起迄八十九年六月三日止，時隔有一年八
    月之久均未歸還業務上持有之上開生飲機及手冊，若謂其無為自己不法所有之意
    圖，實難令人置信，其空言否認有侵占之意思云云，無非畏罪飾卸之詞，自不足
    為採。故本件事證明確，被告犯行堪以認定，應予依法論科。
二、核被告甲○○所為，係犯刑法第三百三十六條第二項之業務侵占罪。爰審酌被告
    之犯罪動機、目的、手段、所侵占物品之價值係三萬餘元，與犯罪後雖猶飾詞卸
    責之態度，惟終能將侵占之生飲機及手冊歸還被害人樂智公司等一切情狀，量處
    如主文所示之刑，以示懲儆。末查被告甲○○前未曾受有期徒刑以上刑之宣告，
    有臺灣高等法院檢察署刑案紀錄簡覆表乙份在卷可參，其因一時短於思慮，致罹
    本案刑典，事後復歸還被害人樂智公司所侵占之生飲機及手冊，由樂智公司之代
    理人郭勳功到庭表明希能給予被告自新之機會，其經此次偵查審理程序之教訓後
    ，當能知所警惕而信無再犯之虞，本院認前所宣告之刑以暫不執行為適當，併予
    以宣告緩刑三年，用啟自新。
據上論斷，應依刑事訴訟法第二百九十九條第一項前段，刑法第三百三十六條第二項
、第七十四條第一款，罰金罰鍰提高標準條例第一條前段，判決如主文。
本案經檢察官高俊申到庭執行職務
中      華      民      國      八十九      年      七      月    五    日
                                臺灣板橋地方法院刑事第三庭
                                      法  官    陳志揚
右正本證明與原本無異。
如不服本判決，應於判決送達後十日內向本院提出上訴狀 (應附繕本) ，上訴於
臺灣高等法院。
                                      書記官    陳慶樹
中      華      民      國      八十九      年    七    月  十三    日
附錄本案論罪科刑法條全文：
刑法第三百三十六條
  對於公務上或因公益所持有之物，犯前條第一項之罪者，處一年以上七年以下有期
  徒刑，得併科五千元以下罰金。
  對於業務上所持有之物，犯前條第一項之罪者，處六月以上五年以下有期徒刑，得
  併科三千元以下罰金。
  前二項之未遂犯罰之。


司法院資訊處製作；財團法人民間司法改革基金會備份。
